臺灣高等法院臺中分院刑事判決　　　　96年度上訴字第2055號
上　訴　人　臺灣臺中地方法院檢察署檢察官
上　訴　人
即　被　告　丁○○
　　　　　　　　　　（
被　　　告　乙○○
上列上訴人因被告竊盜等案件，不服臺灣臺中地方法院96年度訴
字第1489號，中華民國96年6月29日第一審判決（起訴案號：臺
灣臺中地方法院檢察署96年度偵字第9632號），提起上訴，本院
判決如下：
    主    文
原判決撤銷。
丁○○肆次共同攜帶兇器竊盜，均累犯，各處有期徒刑捌月，均
減為有期徒刑肆月，扣案如附表三所示之物均沒收；又貳次攜帶
兇器竊盜，均累犯，各處有期徒刑捌月，均減為有期徒刑肆月，
扣案如附表三所示之物均沒收。應執行有期徒刑壹年捌月，扣案
如附表三所示之物均沒收。
乙○○肆次共同攜帶兇器竊盜，均累犯，各處有期徒刑捌月，均
減為有期徒刑肆月，扣案如附表三所示之物均沒收。應執行有期
徒刑壹年貳月，扣案如附表三所示之物均沒收。
    事     實
一、丁○○前因竊盜及違反毒品危害防制條例案件，分別經臺灣
    南投及臺灣雲林地方法院判處有期徒刑1年3月、1年6月、10
    月確定，經發監執行，於民國94年11月25日假釋出監，95年
    5 月23日假釋期滿，假釋未經撤銷，視為執行完畢。乙○○
    前因違反毒品危害防制條例案件，經臺灣南投地方法院判處
    有期徒刑1年，經發監執行，於94年11月3日假釋出監，95年
    2 月10日假釋期滿，假釋未經撤銷，視為執行完畢。詎渠等
    仍不知悔改，因亟需金錢購買毒品施用解癮，竟意圖為自己
    不法之所有，基於竊盜之犯意聯絡及行為分擔，共同或由丁○○獨自在如附表一、二所示時間、地點，身穿工程人員之
    工作服，戴棉布手套，持客觀上足供兇器使用之破壞剪 1支
    及穿釘（腳踏釘） 3支，多次竊得為臺灣電力股份有限公司
    （以下稱台電公司）所有、供公共供電之用、包有紅銅質導
    線之電纜線數批，致妨害台電公司對該地區用電戶之正常供
    電。得手後，均以車號 B4-8255號自小客車為運輸工具，載
    運竊得之電纜線贓物，先至位在臺中市○○路135之52號「
    華爾頓花園汽車旅館」及其他不詳之汽車旅館內，以美工刀
    削除電纜線包皮，取出紅銅線後，再運往羅世富（涉有贓物
    罪嫌，另由檢察官偵辦中）所經營，位在臺中縣豐原市○○
    路○段337號之「嘉峰資源回收場」及鄭柏紅（涉有贓物罪嫌
    ，另由檢察官偵辦中）所經營，位在臺中縣豐原市○○路22
    2巷97號之「上順資源回收場」，由羅世富、鄭柏紅2人收購
    。嗣於96年4月11日上午9時50分許，為警循線在「華爾頓花
    園汽車旅館」 111室內查獲，當場扣得如附表三所示之犯罪
    工具，嗣並帶同警方至東勢、新社、卓蘭及潭子等行竊地點
    指認，又前往「嘉峰資源回收場」、「上順資源回收場」取
    獲已剝除外皮之銅線贓物共281.47公斤（已發還台電公司）
    。
二、案經臺中縣警察局東勢分局移送臺灣臺中地方法院檢察署檢
    察官偵查起訴。
    理    由
甲、證據能力部分：本案全部卷證所涵括之證據，公訴人、被告
    等對證據能力均未異議，是下述所引用證據之證據能力均無
    疑義，合先敘明。
乙、得心證之理由：
一、訊據上訴人即被告丁○○、被告乙○○對於上揭事實均坦承
    不諱（見本院卷第79、80頁），核與被害人台電公司工程人
    員戊○○、己○○、丙○○、庚○○於警詢中所指述之失竊
    情節相符，並經證人鄭柏紅、羅世富於警詢證述屬實，復有
    丙○○、己○○出具之贓物認領保管單各 1紙（附於中縣東
    警偵字第 00960021530號刑案偵查卷內）、臺中縣警察局東
    勢分局搜索扣押筆錄、扣押物品目錄表各 3份、營利事業登
    記資料（上順企業行、嘉鋒資料回收社）、資源回收登記資
    料2紙、查獲現場暨扣案物品相片共75張（其中29張附於偵
    查卷內）附卷可稽，及被告所有供犯罪所用如附表三所示之
    物扣案可憑，足徵被告 2人前揭自白確與事實相符。綜上，
    本案事證明確，被告丁○○、乙○○之犯行均堪以認定，應
    依法論科。
二、查如附表三所示扣案之破壞剪、穿釘（腳踏釘）之主要構成
    部分為鐵質，均具鋒利之部位，且有一定之重量，以之擊打
    人體，足以傷害人之生命，具有客觀上之危險性，自屬兇器
    。核被告丁○○、乙○○所為，係犯刑法第321條第1項第 3
    款之攜帶兇器竊盜罪，及刑法第 188條之妨害公用事業罪。
    被告 2人間，就犯罪事實欄附表一之加重竊盜及妨害公用事
    業犯行，有犯意聯絡及行為分擔，為共同正犯。被告 2人所
    犯加重竊盜罪與妨害公用事業罪係一行為觸犯二罪名，屬想
    像競合，應從一重之加重竊盜罪處斷。渠等所犯多次竊盜罪
    ，犯意各別，應分論併罰。又被告2人前均因案經法院判處
    有期徒刑確定，並分別於95年5月23日、95年2月10日執行完
    畢，有臺灣高等法院被告前案紀錄表附卷可稽，被告等5年
    以內故意再犯本件有期徒刑以上之罪，均係累犯，應依刑法
    第47條第1項規定加重其刑。原審以被告2人犯罪事證明確，
    予以論罪科刑，固非無見，惟(一)被告2人正值青壯，身強體
    健卻不思努力，反為謀私利而多次竊取公用電纜並因此妨害
    公用事業，惡性非輕，原審就2人所犯各罪，均判處有期徒
    刑七月，定執行刑分別僅有期徒刑一年六月及一年二月，均
    屬過輕；(二)中華民國九十六年罪犯減刑條例，業於96年7月4
    日公布，自96年7月16日施行，被告2人之犯罪時間均在96年
    4月24日以前，其中所犯刑法第321條第1項第3款之罪雖為中
    華民國九十六年罪犯減刑條例第3條所列罪名，原審就被告2
    人所犯二罪之宣告刑均在有期徒刑1年6月以下，合於減刑條
    件，原審未及審酌，亦有不及。檢察官上訴意旨認原審量刑
    過輕，非無理由，且原審判決亦有上開瑕疵及量刑失衡之處
    ，即屬無可維持，應由本院予以撤銷改判。爰審酌被告素行
    、犯罪之動機、手段、犯後態度等一切情狀，予以分別各量
    處如主文第2項所示之刑，及各諭知其減得之刑，並分別定
    其應執行之刑，以示懲儆。至如附表三所示扣案之犯罪工具
    ，均為被告所有且供犯罪所用之物，業據被告供承在卷，爰
    依刑法第38條第1項第2款之規定宣告沒收。
據上論斷，應依刑事訴訟法第369條第1項前段、第364條、第299
條第1項前段，刑法第28條、第321條第1項第3款、第188條、第5
5條、第47條第1項、第51條第5款、第38條第1項第2款，中華民
國九十六年罪犯減刑條例第2條第1項第3款、第7條，判決如主文
。
本案經檢察官甲○○到庭執行職務。
中　　華　　民　　國　　96　　年　　9 　　月　　27 　 日
            刑事第一庭　審判長法　官　陳　紀　綱
                              法　官　張  智  雄
                              法　官　姚　勳　昌
上列正本證明與原本無異。
如不服本判決應於收受送達後十日內向本院提出上訴書狀，其未
敘述上訴之理由者並得於提起上訴後十日內向本院補提理由書（
均須按他造當事人之人數附繕本）。
                              書記官  吳　宗  玲
中　　華　　民　　國　　96　　年　　9 　　月　　27 　 日
附表一：被告丁○○、乙○○共犯部分
┌──┬────┬─────┬─────┬─────────┬─────────┐
│編號│犯罪時間│犯罪地點  │被  害  人│竊得財物及妨害之公│行為人、犯罪方法及│
│    │        │          │（代表人）│用事業            │結果              │
├──┼────┼─────┼─────┼─────────┼─────────┤
│ 一 │96年3月 │臺中縣新社│台電公司  │1、PVC風雨線（內含│被告2人共同持足供 │
│    │中旬某日│鄉○○街（│          │   黃銅導線）110公│兇器用之破壞剪1支 │
│    │        │桿號：新社│          │   尺長，         │、穿釘3支行竊，既 │
│    │        │幹121 號）│          │2、公用事業台電公 │遂。              │
│    │        │          │          │   司之正常供電   │                  │
├──┼────┼─────┼─────┼─────────┼─────────┤
│ 二 │96年3月 │臺中縣東勢│台電公司  │1、PVC風雨線（內含│同上              │
│    │27日4 時│鎮○○路永│（丙○○）│   黃銅導線）813.6│                  │
│    │30分許  │盛巷（桿號│          │   公尺、217公斤。│                  │
│    │        │：永安分9 │          │   價值約新台幣（ │                  │
│    │        │號）      │          │   下同）2萬4900元│                  │
│    │        │          │          │2、公用事業台電公 │                  │
│    │        │          │          │   司之正常供電   │                  │
├──┼────┼─────┼─────┼─────────┼─────────┤
│ 三 │96年4月 │臺中縣東勢│台電公司  │1、PVC風雨線（內含│同上              │
│    │2 日16時│鎮○○路永│（庚○○）│   黃銅導線）515.7│                  │
│    │50分許  │盛巷（桿號│          │   公尺、135公斤，│                  │
│    │        │：茂興分1 │          │   價值約1萬5470元│                  │
│    │        │號、永盛枝│          │   。             │                  │
│    │        │12分低3之 │          │2、公用事業台電公 │                  │
│    │        │5號））   │          │   司之正常供電   │                  │
├──┼────┼─────┼─────┼─────────┼─────────┤
│ 四 │96年4月 │臺中縣潭子│台電公司  │1、PVC風雨線（內含│同上              │
│    │11日3 時│鄉○○路二│（丙○○）│   黃銅導線）、銅 │                  │
│    │許      │段338巷（ │          │   玻璃電線116公尺│                  │
│    │        │桿號：龍興│          │   、74.4公斤，值 │                  │
│    │        │枝28分3號 │          │   約6206元       │                  │
│    │        │）        │          │2、公用事業台電公 │                  │
│    │        │          │          │   司之正常供電   │                  │
└──┴────┴─────┴─────┴─────────┴─────────┘
附表二：被告丁○○獨自犯案部分
┌──┬────┬─────┬─────┬─────────┬─────────┐
│編號│犯罪時間│犯罪地點  │被  害  人│竊得財物及妨害之公│行為人、犯罪方法及│
│    │        │          │（代表人）│用事業            │結果              │
├──┼────┼─────┼─────┼─────────┼─────────┤
│ 一 │96年3月 │苗栗縣卓蘭│台電公司  │1、PVC風雨線（內含│被告持足供兇器用之│
│    │27日14時│鎮西坪里（│（戊○○）│   黃銅導線）172.3│破壞剪1支、穿釘3之│
│    │30分許  │桿號：酸桿│          │   公尺、660公斤，│支行竊，既遂。    │
│    │        │線26之26低│          │   價值約1萬9338元│                  │
│    │        │1 、酸桿線│          │2、公用事業台電公 │                  │
│    │        │26之29號）│          │   司之正常供電   │                  │
├──┼────┼─────┼─────┼─────────┼─────────┤
│ 二 │96年4月 │臺中縣新社│台電公司  │1、PVC風雨線（內含│同上              │
│    │2 日14時│鄉中和村（│（庚○○）│   黃銅導線）191公│                  │
│    │50分許  │桿號：中和│          │   尺、50公斤。   │                  │
│    │        │幹2 之3 號│          │   價值約3491元   │                  │
│    │        │）        │          │2、公用事業台電公 │                  │
│    │        │          │          │   司之正常供電   │                  │
└──┴────┴─────┴─────┴─────────┴─────────┘
附表三：應沒收之扣案物品
┌──┬─────────┬────┐
│編號│品             名 │數量單位│
├──┼─────────┼────┤
│ 一 │破壞剪            │ 壹 支  │
├──┼─────────┼────┤
│ 二 │剪刀              │ 壹 支  │
├──┼─────────┼────┤
│ 三 │美工刀            │ 貳 支  │
├──┼─────────┼────┤
│ 四 │美工刀片          │ 貳 盒  │
├──┼─────────┼────┤
│ 五 │腳踏釘（爬電桿用）│  支  │
├──┼─────────┼────┤
│ 六 │工作服（偽裝用）  │ 壹 件  │
├──┼─────────┼────┤
│ 七 │棉手套（未用）    │ 陸 套  │
├──┼─────────┼────┤
│ 八 │棉手套（已用）    │  套  │
├──┼─────────┼────┤
│ 九 │絕緣膠帶（用過）  │ 肆 捲  │
└──┴─────────┴────┘
